【裁判字號】    92,交訴緝,3
【裁判日期】    920910
【裁判案由】    公共危險等
【裁判全文】
臺灣板橋地方法院刑事判決                          九十二年度交訴緝字第三號
    公  訴  人  臺灣板橋地方法院檢察署檢察官
    被      告  乙○○
右列被告因公共危險等案件，經檢察官提起公訴（九十二年度偵字第五０九號），本
院判決如左：
    主  文
乙○○駕駛動力交通工具肇事，致人受傷而逃逸，處有期徒刑陸月，如易科罰金，以
參佰元折算壹日。緩刑參年。
被訴業務過失傷害部分公訴不受理。
    事  實
一、乙○○於民國九十年四月九日晚上八時二十分許，駕駛詹松本所有而靠行於千允
    交通有限公司之車號Ｈ七—０五三號營業小客車，沿臺北縣板橋市○○路往土城
    市方向行駛，途經板橋市○○路十四號門前，適有甲○○騎乘車牌號碼ＲＶＷ—
    五００號輕型機車，由板橋市○○路往四川路方向逆向行駛前來，乙○○因疏未
    注意車前狀況，其所駕駛營業小客車右前車頭因而與袁佩芳所騎乘機車之車頭互
    撞，致甲○○人車倒地，受有左手背五公分刮傷、右手背０．五ｘ０．五公分擦
    傷、右手背一ｘ一公分皮下瘀血之傷害，乙○○見狀停車後，未採取救護之措施
    ，亦未報警，旋即駕車逃逸。幸經路人記下車號，始經警循線查獲。
二、案經告訴人袁佩芳訴由臺北縣政府警察局板橋分隊報請臺灣板橋地方法院檢察署
    檢察官偵查起訴。
    理  由
壹、有罪部分：
一、訊據被告乙○○固不諱於右揭時地駕駛詹松本所有而靠行於千允交通有限公司之
    車號Ｈ七—０五三號營業小客車之事，惟矢口否認有肇事逃逸之行為，辯稱：當
    天車子確實為伊所開，伊是慢慢開，那時沒有感覺撞倒人，並不是對撞，擦撞當
    時伊真的不知道，是事後詹松本告訴伊才知道，並非肇事逃逸云云。經查：右開
    事實業據告訴人甲○○於警訊、偵查及本院審理時指陳綦詳，並有照片六幀、道
    路交通事故調查報告表一份及診斷證明書一紙附卷足資佐證，而車號Ｈ七─０五
    三號營業小客車為詹松本所有靠行於千允交通有限公司乙情，亦經證人詹松本、
    沈秀娥即千允交通有限公司負責人證述屬實，又依告訴人於警訊時所指稱：伊駕
    輕機車ＲＶＷ─五００號沿板市○○路往四川路逆向行駛至肇事地，忽有一輛營
    業小客車Ｈ七─０五三號沿信義路往土城方向行駛，車速很快，其營業小客車的
    右前車頭撞擊伊輕機車的前車頭後，伊便倒地受傷，而對方肇事人卻加速逃離現
    場，連下車都沒有等語（見偵卷第三頁背面），及於本院審理時指稱：當天伊是
    逆向行駛，被告是跟伊正面擦撞，被告車頭碰到伊車頭，伊的車子倒地，撞到伊
    後，被告有停下來一下子，人沒有下來，後來就開走了等語（見本院九十二年八
    月二十日審判筆錄），並再參諸告訴人機車之車損照片所示其機車導流板前方籃
    子凹陷變形、右前側腳踏板破裂、右側車身有刮擦痕跡等損害情形，及證人詹松
    本所證稱其車號Ｈ七─０五三號營業小客車係右邊前頭燈罩有損壞之情（見偵卷
    第七頁及本院九十二年八月二十日審判筆錄），足見肇事當時被告所駕駛營小客
    車之右前方確有與逆向行駛之告訴人所騎乘機車發生正面碰撞之情形，且二車撞
    擊力及告訴人機車倒地後擦撞地面之力道亦均非微，被告對本件車禍事故之發生
    自難諉為不知情；況且，證人詹松本於警訊亦證稱：該營業小客車Ｈ七─０五三
    號營小客車是伊所有，向千允交通有限公司靠行營業，於九十年三月二十四日租
    予乙○○營業，伊是經千允交通有限公司沈秀娥通知才知道的，伊立即聯絡乙○
    ○，以行動電話聯絡，乙○○稱有發生車禍事件，乙○○向伊表示當時發生車禍
    時，有看見對方沒有怎樣才駕車離開的，該車於九十年五月九日由乙○○將車子
    停放於臺北市○○○路○段附近，再打電話通知伊去取車等語（見偵卷第六頁至
    第七頁、第四十一頁背面），及於本院審理時證稱：伊借給被告開，與告訴人相
    撞那次是被告開車的，案發後警方有來找伊，所以伊打電話給被告，被告有跟伊
    說有稍微與一台機車擦撞，但對方沒事，但後來他的手機就都聯絡不到了等語（
    見本院九十二年八月二十日審判筆錄），益徵被告所辯稱不知駕車肇事云云，顯
    非足採。至於告訴人嗣於本院審理時改稱：被告沒有加速逃逸，他當時很慢的開
    走，被告剛剛講的讓我回想起來是從側面擦撞云云，究與本件車禍情形未符，已
    如前述，應屬告訴人與被告和解後之迴護之詞，尚不足採為有利於被告之認定。
    本件事證明確，被告犯行已堪認定。
二、按刑法第一百八十五條之四之肇事致人死傷逃逸罪，乃為加強救護，減少被害人
    之死傷，促使駕駛人於肇事後能對被害人即時救護，是該罪之成立祇以行為人有
    駕駛動力交通工具肇事，致人死傷而逃逸之事實為已足，不以行為人之肇事有無
    過失，被害人是否因之成為無自救能力人為必要（最高法院九十年度台上字第六
    七八六號判決要旨可參）。查被告乙○○駕駛動力交通工具營業小客車與逆向行
    駛之告訴人袁佩芳所騎乘機車發生擦撞，致告訴人倒地受傷後，仍駕車逃逸，核
    其所為，係犯刑法第一百八十五條之四之肇事逃逸罪。爰審酌被告駕車肇事後，
    即行逃逸，誠屬可議，惟其事後已與告訴人達成和解，應有悔意，並參酌其犯罪
    手段、所生危害等一切情狀，量處如主文所示之刑，並諭知易科罰金之折算標準
    。又被告未曾受有期徒刑以上刑之宣告，有臺灣高等法院被告全國前案紀錄表一
    紙在卷可稽，其對於本次駕車所肇生之事故已與告訴人達成和解，足見其已知痛
    悔，惡性非重，且已歷此偵、審教訓，當知惕勵應不致有再犯之虞，因認其刑之
    宣告以暫不執行為適當，爰併予宣告緩刑三年，以啟自新。
貳、公訴不受理部分：
一、另公訴意旨略以：被告乙○○為計程車司機，係從事駕駛業務之人，於九十年四
    月九日晚上八時二十分許，駕駛車牌號碼Ｈ七─０五三號營業小客車，由臺北縣
    板橋市○○路往土城市方向行，途經板橋市○○路十四號門前，本應注意汽車行
    駛時，駕駛人應注意車前狀況，並隨時採取必要之安全措施，而依當時情形，又
    無不能注意之情形，竟疏於注意，致擦撞當時逆向行駛由告訴人甲○○所騎乘車
    號ＲＶＷ─五００號輕型機車，致告訴人受有左手臂刮傷、右手臂擦傷、皮下瘀
    血之傷害，認涉有刑法第二百八十四條第二項業務過失傷害罪嫌云云，
二、按告訴乃論之罪，告訴人於第一審辯論終結前得撤回其告訴，又告訴經撤回者，
    應諭知不受理之判決，刑事訴訟法第二百三十八條第一項、第三百零三條第三款
    定有明文。
三、本件告訴人甲○○告訴被告乙○○業務過失傷害案件，起訴書認被告係觸犯刑法
    第二百八十四條第二項之業務過失傷害罪，依同法第二百八十七條前段之規定，
    須告訴乃論。
四、茲據告訴人甲○○於九十二年八月二十日本院審理時當庭撤回其告訴，揆諸首開
    說明，被告乙○○被訴之此部分業務過失傷害犯行，自應諭知為不受理之判決。
據上論斷，依刑事訴訟法第二百九十九條第一項前段、第三百零三條第三款，刑法第
一百八十五條之四、第四十一條第一項前段、第七十四條第一款，罰金罰鍰提高標準
條例第二條，判決如主文。
本案經檢察官伍逸康到庭執行職務。
中      華      民      國    九十二    年      九      月      十      日
          臺灣板橋地方法院交通法庭
                                          法  官  葉  靜  芳
右正本證明與原本無異。
如不服本判決，應於判決送達後十日內，向本院提出上訴狀。
                                          書記官  陳  昭  綾
中      華      民      國      九十二  年      九      月      十      日
附錄本案論罪科刑條文：
刑法第一百八十五條之四
駕駛動力交通工具肇事，致人死傷而逃逸者，處六月以上五年以下有期徒刑。


司法院資訊處製作；財團法人民間司法改革基金會備份。
